# 外资股权转让

提问人：qinjin1968 时间：2010-07-08 14:26:14
外资公司外方股东将股权转让给中方，是否需要评估

回答人：chenyiwei
作为受让方的中方是否为国有及国有控股企业？如果是，一般要求评估；不涉及国有权益的，一般无强制性的评估要求。